行　政　法　院　裁　定　　　　　　　　　　　　　　八十七年度裁字第七四七號
　　聲　請　人　甲○○
右聲請人因其他請求事件，對本院中華民國八十六年十二月四日八十六年度裁字第一
七五二號裁定聲請再審。本院裁定如左︰
　　主  文
再審之聲請駁回。
　　理  由
按當事人對於本院裁定聲請再審，必須原裁定具有行政訴訟法第二十八條所列各款情
形之一者，始得為之，此觀同法第三十條準用第二十八條之規定殊明。又行政訴訟法
第二十八條第一款所謂「適用法規顯有錯誤」，係指原裁定所適用之法規與該案應適
用之現行法規相違背，或與解釋、判例有所牴觸者而言，至於法律上見解之歧異，聲
請人對之縱有爭執，要難謂為適用法規錯誤，自不得執為再審之理由，迭經本院著有
判例。本件聲請人前因請求確認依法遞補之第一屆國民大會代表及請發給第一屆國民
大會代表退職金事件循序提起行政訴訟，為本院八十五年度裁字第一八七八號裁定以
聲請人係大陸人士未檢附財團法人海峽交流基金會（下稱海基會）驗證之身分證明文
件，行政院於八十五年四月二十七日以台八十五訴字第一一八○四號函請聲請人於八
十五年七月二十三日前補正，該函業經海基會於八十五年五月十五日代為送達聲請人
，聲請人迄八十五年九月二十四日行政院以其再訴願程序不合而為駁回之決定時，仍
未檢附經海基會驗證之身分證明文件，行政院將再訴願以程序駁回，核無不合。其復
提起行政訴訟，亦不合法，遂駁回聲請人之訴。聲請人先後聲請再審，亦為本院八十
六年度裁字第一○九一號裁定、八十六年度裁字第一七五二號裁定（下稱原裁定）駁
回。茲聲請人以行政院逾期五個月為再訴願決定，有違訴願法第二十七條準用同法第
二十條之規定，原裁定未加審酌其不合法情事，為消極不適用法規。依海基會所訂「
辦理文書驗證手續，驗證問與答」說明：以及繼承、收養．．．等十四種為限，而
就臺灣地區與大陸地區人民關係條例（下稱本條例）施行細則第五條之規定，聲請人
亦毋須為身分之證明，原裁定維持再訴願決定，認聲請人應檢送經海基會驗證之身分
證明文件，難認無行政訴訟法第二十八條第一款及釋字第一七七號解釋之再審事由云
云。惟查行政院於八十五年四月二十七日函請聲請人補正其身分證明，因聲請人迨同
年九月二十四日仍未補正，遂以其再訴願程序不合法而為駁回之決定，自難認有違訴
願法第二十條之規定。又聲請人為大陸地區人民，其在大陸地區製作之訴願書，依本
條例第七條規定，自須經該條規定之機構驗證其身分。茲聲請人認無須檢送身分證明
，顯係一己法律見解之歧異，揆諸首揭判例意旨，要不得執為再審之理由。另本條例
施行細則第八條所稱「其實質上之證據力」係指經本條例第七條規定之機構（海基會
）為形式上驗證之文書，其實際上是否具有證明待事項之證據力，由法院或主管機關
認定之，即此之所謂實質證據力，係指文書本身之證據力而言，與原裁定所稱：「．
．．聲請人所提二證物係屬實體上之主張」係指實體上之待證事項者，尚有不同。聲
請人執以指摘原裁定違誤，亦有誤會。綜上，聲請主張各節，核與行政訴訟法第二十
八條所列各款情形無一相符，其再審之聲請難認有理由，應予駁回。
據上論結，本件再審之聲請為無理由，爰依行政訴訟法第三十三條、民事訴訟法第五
百零七條、第五百零二條第二項，裁定如主文。
中    華    民    國     八十七      年      六      月      十九       日
                    行 政 法 院 第 三 庭
                                審 判 長 評  事      陳  石  獅
                                         評  事      趙  永  康
                                         評  事      高  啟  燦
                                         評  事      蔡  進  田
                                         評  事      鄭  淑  貞
右  正  本  證  明  與  原  本  無  異
                                         法院書記官  郭  育  玎
中    華    民    國     八十七      年      六      月     二十二      日
